臺灣高等法院交通事件裁定　 100年度交抗字第1569號
抗　告　人　顏正義
上列抗告人因違反道路交通管理處罰條例案件，不服臺灣士林地
方法院中華民國100年10月25日裁定（100年度交聲字第953號）
，提起抗告，本院裁定如下：
    主  文
抗告駁回。
    理  由
一、原裁定意旨略以：受處分人駕駛車牌號碼九九五－ＣＷＵ號
    重型機車，於民國100年8月16日晚上8時40分許，在新北市
    ○○區○○路一段與中興路路口，確有行經有燈光號誌管制
    交叉路口，「未依號誌指示紅燈左轉」之違規行為，原處分
    機關依道路交通管理處罰條例第五十三條第一項之規定，裁
    處受處分人一千八百元罰鍰並記違規點數三點，核無違誤，
    受處分人異議無理由，應予駁回。
二、本件抗告意旨略以：抗告人確有於系爭時、地紅燈左轉，但
    爭議點在於機車待轉區僅設置一公尺寬，待轉機車因地形特
    殊，無法完成90度轉彎，只好維持機車車身轉向大同路往基
    隆方向，後續機車又在50公分寬的引道維持同一方向待轉，
    非要等到大同路往基隆方向紅燈、中興路綠燈時，方可左轉
    ，此處待轉區設置如此，為何不請公正單位現場會勘，此路
    口在紅燈左轉是燈號限制下之正常現象，這種常態卻要入人
    於罪，實屬可議；又證人即員警所稱之位置錯誤，該郵局係
    在大同路上，顯然員警記憶錯誤。
三、按汽車行駛至交岔路口，其行進、轉彎，應遵守燈光號誌或
    交通指揮人員之指揮，道路交通安全規則第102條第1項第一
    款(原裁定誤載為第100條第1項第1款)定有明文；次按汽車
    駕駛人，行經有燈光號誌管制的交叉路口闖紅燈者，處新臺
    幣（下同）1800元以上5400元以下罰鍰，並記違規點數3點
    ，道路交通管理處罰條例第53條第1項、第63條第1項第3款
    亦分別定有明文。
四、經查：
  (一)本件抗告人於聲明異議狀、抗告狀及原審出庭時均為坦承確
    有於前揭時、地，行經有燈光號誌管制交叉路口，未依號誌
    指示而於紅燈時左轉之行為（見原審卷第2-4頁、第17頁反
    面、本院卷第6-7頁），核與證人即舉發之員警呂俞霖於原
    審時所證：處分人在往大同路往基隆方向，當時的號誌是先
    直行號誌，才是有左轉的號誌，之後，因為當時待轉區已經
    有三、四部機車，號誌是直行那邊會先變成綠燈，靠近郵局
    的，我這邊還是紅燈，我看到受處分人，本來是在停止區前
    ，往前開到待轉區，但是這時候大同路往基隆路方向的號誌
    已經是紅燈，應該是不能直接直行的…後來在中興路與功建
    路口攔到受處分人等語（原審卷第18頁）相符，並有新北市
    政府警察局舉發違反道路交通管理事件通知單、臺北市交通
    事件裁決所違反道路交通管理事件裁決書、新北市政府警察
    局汐止分局新北警汐交字第1000033052號函、臺北市交通事
    件裁決所北市裁申字第10039349800號函在卷可稽，是受處
    分人確有闖紅燈之違規事實，堪可認定。
  (二)抗告人雖辯以系爭地點號誌設置、待轉區規劃不當，導致用
    路人勢必違規於紅燈時左轉云云，惟道路交通標誌標線及號
    誌之設置，屬行政機關之行政行為，依道路型態、交通狀況
    及各地地形等因素而設置，無論是否得宜妥適，均係道路交
    通設制之政策問題，尚不能以此免除受處分人之違規責任。
    至抗告意旨另稱證人即舉發員警所述其所立地點有誤等情，
    亦與抗告人有無前揭紅燈違規左轉之認定無涉，是此部份之
    爭執亦無可採。
  (三)綜上所述，本件受處分人確有前揭違規行為，業經論述如前
    ，其違規行為應堪認定，原裁定認原處分機關之裁處並無不
    合，駁回受處分人異議之聲請，經核並無不當，抗告人仍執
    前詞再為抗告指摘，並無理由，應予駁回。
五、據上論結，應依刑事訴訟法第412條，裁定如主文。
中    華    民    國   100    年    12    月    1    日
                  刑事第十二庭審判長法  官  蔡永昌
                                    法  官  蘇隆惠
                                    法  官  陳貽男
以上正本證明與原本無異。
不得再抗告。
                                    書記官  彭威翔
中    華    民    國   100    年    12    月    2     日